# 请问版主分期收购股权问题

提问人：fang123412 时间：2018-02-08 11:29:00
背景：A公司为母公司， 2017 年 2 月A公司将持股40%股权的B公司的股权全部转让给了其全资子公司C，股权转让价款为369.8万。
2017 年 10 月后C公司又从B公司外部股东购买了60%得股权，股权转让价格为 990 万。（注：A公司未实缴B公司，上述股权转让均没有评估）
那请问版主
1 、A公司单体报表转让B公司40%股权，是不是要确认投资收益为369.8万元？ 2 、C公司收购B公司是不是为一揽子交易？ 3 、年底A公司合并报表中有关确认得投资收益369.8万元在合并报表是否要抵消？

回答人：chenyiwei
1 、在确认A对C的股权转让交易作价公允的前提下，A可以确认股权投资处置损益。 2 、建议分析该交易的目的，如果仅完成其中一步是否不能达到该目的；两个交易是否同时谈判达成、互为条件，成交价格是否基于相同的股权估值。 3 、作为内部交易损益予以抵销。如果B的外部股东不受A及其最终控制方的控制，则在A的合并报表层面，C收购B的60%股权的交易就是一项分步交易实现非同一控制下合并的交易。

提问人：fang123412 时间：2018-02-08 20:24:29
谢谢版主，另外我想问下第 3 个问题，如果抵消的话。抵消投资收益，另一方抵消哪个科目呢？

回答人：chenyiwei
抵销分录的另一方是C对B的长期股权投资成本。